【裁判字號】    89,東小,47
【裁判日期】    890529
【裁判案由】    履行契約
【裁判全文】
臺灣臺東地方法院民事判決  八十九年度東小字第四十七號
    原      告  甲○○
    法定代理人  乙○○
    被      告  丙○○
右當事人間請求履行契約事件，本院判決如左：
    主    文
被告應給付原告新台幣貳萬伍仟元。
訴訟費用新台幣參佰捌拾陸元由被告負擔。
本判決第一項得假執行。
    事實及理由
一、原告聲明：如主文第一項所示。
二、事實摘要：原告主張被告於民國八十八年十二月十日八時五十分許，駕駛車號Ｋ
    四—七九一三號自小客車，在台東市○○路與福建路口，因發生車禍撞擊原告致
    原告受有傷害。被告曾於車禍後約第十天親至原告家中向原告之法定代理人乙○
    ○表示除由東泰產物保險公司給付二萬五千元外，願意再賠償原告新台幣（下同
    ）二萬五千元，詎被告迄今並未給付，為此請求被告履行契約。並提出和解書一
    紙為證，及聲請訊問證人趙新民、羅秀來。被告則以被告就造成原告之傷害，願
    依兩造於八十九年一月十一日所簽訂之和解書內容履行，由東泰產物保險公司給
    付二萬五千元與原告。除此之外，被告並未另外與原告之法定代理人乙○○協議
    願給付原告額外二萬五千元之賠償，原告之請求自屬無據等語置辯。
三、法院判斷：
    原告主張被告因車禍致原告受有傷害，兩造和解由東泰產物保險公司給付二萬五
    千元等事實，為被告所不爭執，堪信原告此部分之主張為真實。是本件所須審就
    者，係兩造間就系爭侵權行為是否另有除和解契約以外之二萬五千元賠償之合意
    。被告就此點雖辯稱：被告就造成原告之傷害，除願依兩造於八十九年一月十一
    日所簽訂之和解書由東泰產物保險公司給付二萬五千元與原告外，並未另外與原
    告之法定代理人乙○○協議願給付原告額外二萬千元之賠償云云。惟查被告被告
    曾於車禍後約第十天親至原告家中向原告之法定代理人乙○○表示除由東泰產物
    保險公司給付二萬五千元外，願意再賠償原告新台幣（下同）二萬五千元，被告
    亦答應於一星期內交付原告等情，業據證人羅秀來到庭結證屬實，被告所辯自無
    足採。從而原告主張被告應賠償原告二萬五千元，為有理由，應予准許。
四、本件係為被告敗訴之小額訴訟判決，應依職權宣告假執行。原告雖陳明願供擔保
    請求宣告假執行，惟僅係促請本院為上開宣告假執行職權之發動，並予敘明。
五、據上論結：本件原告之訴為有理由，依民事訴訟法第四百三十六條之二十三、第
    四百三十六條第二項、第七十八條、第四百三十六條之十九第一項、第四百三十
    六條之二十判決如主文。
中      華      民      國    八十九    年      五      月    二十九    日
                                    臺灣臺東地方法院民事庭
~B法      官  黃莉莉
右為正本係照原本作成
如對本判決上訴須於判決送達後廿日內向本院提出上訴狀
中      華      民      國    八十九    年      五      月    二十九    日
~B法院書記官  彭添財


司法院資訊處製作；財團法人民間司法改革基金會備份。
